【裁判字號】    97,易,517
【裁判日期】    970630
【裁判案由】    竊盜
【裁判全文】
臺灣屏東地方法院刑事判決               97年度易字第517號
公  訴  人  臺灣屏東地方法院檢署檢察官
被      告  乙○○
上列被告因竊盜案件，經檢察官提起公訴（97年度偵字第3111號
），改依簡式審判程序審理，判決如下：
    主  文
乙○○犯攜帶凶器竊盜罪，累犯，處有期徒刑捌月。扣案之剪刀
刀刃壹支沒收。
    事  實
一、乙○○前因竊盜案件，經本院判處有期徒刑3 月確定，於民
    國95年5 月16日執行完畢；復因竊盜案件，經本院於96 年3
    月21日，以96年度簡字第183 號判處有期徒刑5 月確定，另
    因竊盜案件，於96年6 月11日經本院判處有期徒刑6 月確定
    ，又因竊盜案件，於96年9 月10日經本院判處有期徒刑6 月
    確定，前2 罪經聲請減刑為2 月15日、3 月，上開各罪嗣經
    執行，於96年11月18日執行完畢。
二、詎乙○○仍不知悔改，竟意圖為自己不法所有之竊盜犯意，
    持客觀上對人之生命、身體、安全構成威脅，足供兇器使用
    之剪刀刀刃1 支，於97年5 月6 日上午10時29分許，在屏東
    縣潮州鎮○○路1-2 號前，見甲○○所駕駛之車牌號碼為P2
    -2035 之自用大貨車停於該處（車門未鎖），徐員入屋內之
    際，乙○○遂趁機逕行打開該貨車車門，入內搜尋該車內財
    物，竊得檳榔1 顆食用，甲○○隨即步出發覺，喝令乙○○
    不要動，乙○○旋將該刀刃丟棄水溝內，圖掩飾罪行，為甲
    ○○當場緝獲並報警處理。
三、案經屏東縣警察局潮州分局報請臺灣屏東地方法院檢察署檢
    察官偵查起訴。
    理  由
一、本件被告乙○○犯係死刑、無期徒刑、最輕本刑為3 年以上
    有期徒刑以外之罪，其於本院準備程序中就前揭被訴事實為
    有罪之陳述，經告知簡式審判程序之旨，並聽取其與公訴人
    之意見後，認無不得或不宜改依簡式審判程序進行之處，爰
    依刑事訴訟法第273 條之1 第1 項、第284 條之1 ，改依簡
    式審判程序審理；又簡式審判程序之證據調查，依刑事訴訟
    法第273 條之2 規定，不受同法第159 條第1 項審判外陳述
    排除之限制，再被告對於卷內之各項證據，亦不爭執證據能
    力，故卷內所列之各項證據，自得作為證據，合先敘明。
二、上開犯罪事實，業據被告於警訊、偵查及本院審理中均坦承
    不諱，核與證人甲○○於警詢中證述之情節相符，並有扣押
    物品目錄表、扣押筆錄及照片4 幀在卷可稽，足見被告之自
    白確與事實相符，應可採信。是本件事證明確，被告上開犯
    行，洵堪認定。
三、扣案之剪刀刀刃1 支為金屬製品，質地堅硬、尖端銳利，此
    有照片1 份及扣案物品附卷可稽，是該物衡情於客觀上具有
    危險性，以之攻擊於人，均足以為殺害或傷害人之生命、身
    體之器械，堪認為兇器。核被告所為，係犯刑法第321 條第
    1 項第3 款之攜帶凶器竊盜罪。又被告有事實欄所載論罪科
    刑執行之情形，此有臺灣屏東地方法院檢察署刑案資料查註
    紀錄表及臺灣高等法院被告前案紀錄表各1 份在卷可查，其
    受有期徒刑執行完畢後，5 年之內再犯有期徒刑以上刑之本
    罪，為累犯，應依刑法第47條第1 項規定加重其刑。爰審酌
    被告為64年9 月14日出生，教育程度為國中畢業，此有警詢
    資料在卷可稽；被告前有多次竊盜前科，素行不佳，其正值
    青壯之年，不思以正途謀生，猶因不勞而獲之心態，屢屢竊
    取他人之物，侵害他人財產安全，行為實不足取，惟兼念及
    其犯後均始終坦承犯行、態度良好，被害人所受損害尚小等
    一切情狀，量處如主文所示之刑，以資儆懲。末查，扣案之
    剪刀刀刃1 被告自承為其所有且供犯罪所用，爰依刑法第38
    條第1 項第2 款規定，諭知沒收。
據上論斷，應依刑事訴訟法第273 條之1 第1 項、第299 條第1
項前段，刑法第321 條第1 項第3 款、第47條第1 項、第38條第
1項第2款，判決如主文。
本案經檢察官劉昀到庭執行職務。
中    華    民    國    97    年    6     月    30    日
                  刑事第一庭  法  官  許蓓雯
以上正本證明與原本無異。
如不服本判決應於收受本判決送達後十日內向本院提出上訴書狀，
其未敘述上訴理由者，並得於提起上訴後十日內向本院補提理由
書狀（均須按他造當事人之人數附繕本）「切勿逕送上級法院」
中    華    民    國    97    年    6     月    30    日
                              書記官  蘇雅慧
附錄本案論罪科刑法條全文
中華民國刑法第321條第1項第3款
犯竊盜罪而有左列情形之一者，處六月以上、五年以下有期徒刑
：
三、攜帶兇器而犯之者。


司法院資訊處製作；財團法人民間司法改革基金會備份。
